臺灣士林地方法院民事判決　　　　　　　　94年度親字第56號
原　　　告　甲○○
訴訟代理人　曾丁壽律師
被　　　告　乙○○
訴訟代理人　紀冠伶律師
上當事人間請求交付子女事件，本院於94年6 月30日言詞辯論終
結，判決如下：
    主  文
被告應將兩造之女鄭宇婷（女，民國84年12月25日生，
一編號：Ｚ000000000號）交付原告。
訴訟費用由被告負擔。
    事實及理由
一、原告主張兩造原為夫妻，於民國（下同）87年6 月5 日協議
    離婚，並約定長女鄭宇婷、長子鄭宇翔權利義務之行使負擔
    由原告任之，次子鄭宇凱權利義務之行使負擔則由被告任之
    。離婚後原告與長女鄭宇婷、長子鄭宇翔等即搬離被告住處
    ，而居住於台北市○○區○○路171 號6 樓。詎被告於94年
    4 月10日至原告住處，不顧長女鄭宇婷及原告之反對，強行
    帶離長女鄭宇婷，長女鄭宇婷、次子鄭宇凱分別自94年4 月
    11日、4 月25日起即未到校上課，爰訴請被告將鄭宇婷交付
    原告等語。
二、被告辯稱：兩造於87年6 月5 日協議離婚後，原告未擔負起
    子女鄭宇婷監護之責，7 年以來兩造之女鄭宇婷皆與被告同
    擠，故在學校建議下，以請假方式暫時在家自修，被告並已
    具狀向鈞院提出改定監護權之請求，並經鈞院以94年度監字
    第65號受理在案，原告之訴為無理由云云。
三、經查，兩造於87年6 月5 日離婚，並約定對於兩造所生未成
    年子女鄭宇婷權利義務之行使或負擔由原告任之，而鄭宇婷
    目前由被告照顧中之事實，有卷附
    ），復為兩造所不爭，自堪信為真實。被告雖辯稱兩造協議
    離婚後，原告未擔負起子女鄭宇婷監護之責，7 年以來兩造
    之女鄭宇婷皆與被告同住，並由被告擔負子女教養之責，被
    告已具狀向鈞院提出改定監護權之請求，並經鈞院以94年度
    監字第65號受理在案云云。然被告上開所辯為原告所否認，
    且按行使、負擔權利義務之父母一方未盡保護教養之義務或
    對未成年子女有不利之情事者，他方、未成年子女、主管機
    關、社會福利機構或其他利害關係人得為子女之利益，請求
    法院改定之，民法第1055條第3 項定有明文。又兒童及少年
    福利法第48條第1 項亦規定：父母或監護人對兒童及少年疏
    於保護、照顧情節嚴重，或有第30條或第36條第1 項各款行
    為，或未禁止兒童及少年施用毒品、非法施用管制藥品者，
    兒童及少年或其最近尊親屬、主管機關、兒童及少年福利機
    構或其他利害關係人，得聲請法院宣告停止其親權或監護權
    之全部或一部，或另行選定或改定監護人。是以，原告果真
    有不適任親權人之情事，被告雖得依前揭規定向法院聲請改
    定監護人或宣告停止其親權，另行選定監護人，然於法院作
    成上開裁判前，被告尚不得拒絕將子女交付原告，致妨害原
    告行使親權。被告上揭所辯，委無足憑，從而，原告請求被
    告交付未成年子女鄭宇婷，為有理由，應予准許。
四、據上論斷，本件原告之訴為有理由，應依民事訴訟法第78條
    ，判決如主文。
中　　華　　民　　國　　94　　年　　7 　　月　　7 　　日
                  家事法庭　法  官  邱璿如
以上正本證明與原本無異。
如對本判決上訴，應於判決送達後20日內向本院提出上訴狀。
中　　華　　民　　國　　94　　年　　7 　　月　　7 　　日
                          　書記官  李佳穎